【裁判字號】    89,訴,1882
【裁判日期】    900605
【裁判案由】    給付貨款
【裁判全文】
臺灣桃園地方法院民事判決  八十九年度訴字第一八八二號
    原      告  利亞紡織股份有限公司
    法定代理人  乙○○
    法定代理人  甲○○
右當事人間請求給付貨款事件，本院判決如左：
    主      文
被告應給付原告新台幣壹佰肆拾柒萬捌仟零捌拾貳元，及自民國九十年四月十九日起
至清償日止，按年息百分之五計算之利息。
訴訟費用由被告負擔。
本判決於原告以新台幣伍拾萬元為被告供擔保後，得假執行。
    事      實
甲、原告方面：
  一、聲明：如主文第一項所示，並陳明願供擔保請准宣告假執行。
  二、陳述：被告於民國八十九年間委託原告進行布匹加工，雙方於契約成立後，原
      告已陸續完成加工工作，並已交付加工物品與被告，惟被告迄未給付加工款，
      合計積欠新台幣（下同）一百四十七萬八千零八十二元，爰依據承攬契約之法
      律關係，請求給付加工款。
  三、證據：提出發票影本三紙、對帳單影本二紙及出貨明細表影本六紙。
乙、被告方面：
  一、聲明：求為判決駁回原告之訴及假執行之聲請。
  二、陳述：對原告請求權基礎並無意見，但對本件事並不清楚，此事是公司總經理
      在處理，而總經理現已離職，伊只是名義上之負責人。
    理      由
一、按訴狀送達後，原告不得將原訴變更或追加他訴，但經被告同意者、擴張或減縮
    應受判決事項之聲明者，不在此限；又被告於訴之變更或追加無異議，而為本案
    之言詞辯論者，視為同意變更或追加，民事訴訟法第二百五十五條第一項第一款
    、第三款及第二項分別定有明文。本件原告起訴時依據買賣關係請求判決「被告
    應給付原告新台幣壹佰伍拾壹萬伍仟肆佰拾伍元，及自起訴狀繕本送達之翌日
    起至清償日止，按年息百分之五計算之利息。」，繼於本院審理中改依承攬契約
    請求，並減縮聲明為「被告應給付原告新台幣幣壹佰肆拾柒萬捌仟零捌拾貳元，
    及自本起訴狀繕本送達之翌日起至清償日止，按年息百分之五計算之利息。」，
    惟本件既經被告同意而為本案言詞辯論，且訴之聲明部分又係減縮應受判決事項
    之聲明，揆諸首揭法條，原告訴之變更應予准許，合先敘明。
二、原告主張被告於八十九年間委託原告進行布匹加工，雙方於契約成立後，原告已
    陸續完成加工工作，並已交付加工物品與被告，惟被告迄未給付加工款，合計積
    欠一百四十七萬八千零八十二元等情，業據其提出與所述相符之發票影本三紙、
    對帳單影本二紙及出貨明細表影本六紙為證，而被告之法定代理人對於原告主張
    之事實，僅為不知之陳述，未對原告之主張有何辯駁，堪信原告之主張為真實。
三、從而，原告依據承攬契約之法律關係，請求被告應給付原告一百四十七萬八千零
    八十二元，及自民國九十年四月十九日起至清償日止，按年息百分之五計算之利
    息，為有理由，應予准許。
四、原告陳明願供擔保，請求宣告假執行，經核無不合，爰酌定相當擔保金額准許之
    。
五、據上論結，本件原告之訴為有理由，依民事訴訟法第七十八條、第三百九十條第
    二項，判決如主文。
中      華      民      國    九十      年      六      月      五      日
                                  臺灣桃園地方法院民事第一庭
~B審判長法  官  陳世宗
~B      法  官
~B      法  官  許炎灶
右為正本係照原本作成
如對本判決上訴，須於判決送達後廿日內向本院提出上訴狀
中      華      民      國    九十      年      六      月      五      日
~B法院書記官  蘇   萱


司法院資訊處製作；財團法人民間司法改革基金會備份。
